# 影视制作公司出售影视播放权后运营该影视广告收入的确认

提问人：yuxb 时间：2018-03-06 07:30:38
陈老师：请教您 影视制作公司，将自己制作的一影视节目的播放权卖给某电视台，合同约定价格 7000 万元；同时，双方又签订合同，该影视制作公司拉广告 8000 万元并投放于该节目，如达不到 8000 万元则向电视台赔偿 3200 万元。此种情况下，该影视制作公司可否作为两笔业务——销售节目播放权、运营节目广告进行会计处理，即分别确认销售播放权收入和广告运营收入？

回答人：chenyiwei
1 、“拉广告 8000 万元并投放于该节目”是否为保证电视台获得与该节目相关的广告收入 8000 万，而不是该影视公司自己获得这部分广告收入？ 2 、市场上可比的影视剧（如题材、长度、启用演员的知名度等）的售价与此处 7000 万元相比有无重大差异？ 3800 万元是否更能代表该影视剧的公允价值？ 3 、如果看作广告运营收入，则拉来 8000 万的广告业务，电视台支付 3200 万元佣金，40%的佣金率能否代表广告代理业务佣金的市场水平？

提问人：yuxb 时间：2018-03-06 23:14:26
陈老师： 1 、“拉广告 8000 万元并投放于该节目”是保证电视台获得与该节目相关的广告收入 8000 万。但影视公司要与广告客户签订合同、收取款项，然后再把该款项转付给电视台。 2 、假设 7000 万元是影视剧的公允价值。影视剧之间的公允价值难以比较。 3 、3200 万元，是影视公司，如果拉广告不足 8000 万元，应赔偿给电视台的。不是拉广告的佣金。

回答人：chenyiwei
我是考虑分为两笔业务处理：（ 1 ）影视剧销售 3800 万；（ 2 ）拉广告的佣金收入（可变对价） 3200 万。但该方法是否可行取决于上述分拆方法是否代表了这两项履约义务各自的单独售价。